【裁判字號】    92,訴,3983
【裁判日期】    920926
【裁判案由】    其他請求
【裁判全文】
臺北高等行政法院裁定                            九十二年度訴字第三九八三號
    原      告  甲○○
                丙○○
                乙○○
    被      告  交通部
    代  表  人  丁○○部長）.
    被      告  內政部
    代  表  人  余政憲部長）.
    被      告  法務部
    代  表  人  戊○○部長）.
    被      告  臺北市政府
    代  表  人  己○○市長）.
    被      告  司法院
    代  表  人  庚○○院長）.
右原告因損害賠償事件，提起行政訴訟，本院裁定如左：
    主  文
原告之訴駁回。
訴訟費用由原告負擔。
    理  由
一、按「公法上之爭議，除法律別有規定外，得依本法提起行政訴訟。」「訴訟事件
    不屬行政法院之權限者，行政法院應以裁定駁回之。」分別為行政訴訟法第二條
    、第一百零七條第一項第一款所明定。次按「公務員於執行職務行使公權力時，
    因故意或過失不法侵害人民自由或權利者，國家應負損害賠償責任。公務員怠於
    執行職務，致人民自由或權利遭受損害者亦同。」「損害賠償之訴，除依本法規
    定外，適用民事訴訟法之規定。」國家賠償法第二條第二項及第十二條亦分別定
    有明文。是依國家賠償法對國家賠償所生公法上爭議，應循民事訴訟程序救濟。
二、查本件原告主張(一)被告交通部及內政部無任何法定合法扣留駕照之正當理由，竟
    非法扣留駕駛執照，至今十一年之久不還，應各給付新台幣（下同）五千萬元以
    為損害懲罰賠償。(二)被告法務部所屬官員劉××等勾串教唆黑道流氓殺手迫害原
    告，官員王××等默示合致教唆黑道，於八十四年九月十六日至苗栗擄人勒贖，
    所屬檢察官並替地下錢莊撐腰，法務部應給付五千萬元。(三)被告台北市政府於七
    十九年二月十九日及三月十四日兩次非法拆毀原告位於景美之店舖，應給付三億
    五千萬元。(四)司法院教唆新竹及苗栗地方法院法官十年內三次竄改、偽變造法庭
    筆錄、湮滅錄音錄影帶，共同枉法裁判，應給付三億元給原告。(五)前項請求皆自
    起訴日起至清償日止，依年利率五％計息等語。顯係以被告所屬公務員執行職務
    時，不法侵害其權利為由，請求該公務員所屬機關賠償其損害，核其性質應係提
    起國家賠償訴訟。依上開說明，非屬行政法院之權限，原告提起本件行政訴訟於
    法尚有未合，又屬不可補正之事項，應予駁回。
三、依行政訴訟法第一百零七條第一項第一款、第一百零四條、民事訴訟法第九十五
    條、第七十八條，裁定如主文。
中    華    民    國    九十二      年      九        月    二十六      日
                                  臺北高等行政法院  第三庭
                                            審判長  法  官  姜素娥
                                                    法  官  陳國成
                                                    法  官  林文舟
右為正本係照原本作成。
如不服本裁定，應於送達後十日內向本院提出抗告狀（須按他造人數附繕本）。
中    華    民    國    九十二      年      九        月    二十九      日
                                                    書記官  余淑芬


司法院資訊處製作；財團法人民間司法改革基金會備份。
